臺灣臺北地方法院民事裁定　　　　　　100年度重訴字第596號
原　　　告　卓秀芳
被　　　告　王國權
　　　　　　王姵文
上列原告對本院於民國100 年8月1日所為之判決，聲請更正或補
充判決，本院裁定如下：
    主   文                                                                                                                                                 N
聲請駁回。
    理   由                                                                                                                                                 N
一、按「訴訟標的之一部或訴訟費用，裁判有脫漏者，法院應依
    聲請或依職權以判決補充之」、「法院應依職權宣告假執行
    而未為宣告，或忽視假執行或免為假執行之聲請者，準用民
    事訴訟法第233條之規定」，民事訴訟法第233條第1項、第3
    94條定有明文。次按判決如有誤寫、誤算或其他類此之顯然
    錯誤者，法院得隨時或依聲請以裁定更正之，其正本與原本
    不符者亦同；此於裁定亦準用之。民事訴訟法第232條第1項
    、第239 條分別定有明文。所謂顯然錯誤者，乃指判決中所
    表示者與法院本來之意思顯然不符者而言，如係法院基於證
    據資料所為之判斷，即非顯然錯誤，不屬於裁定更正之範疇
    。
二、原告聲請意旨略以：訴外人曾子倫係於民國85年2 月13日死
    亡，原告起訴時於起訴狀中誤寫為83年2 月15日，又原告於
    起訴狀聲明欄之附表部分漏寫93地號、247-12地號、247-13
    地號，93地號於起訴狀事實欄中有陳述，於附表中漏寫，而
    247-12地號、247-13地號則於96年後分別自247地號、247-3
    地號分割而出，是原判決關於曾子倫之死亡日期及附表之記
    載有顯然之錯誤。爰依民事訴訟法之規定，請求准予更正或
    補充判決云云。
三、經查，原判決原告起訴主張部分所載曾子倫於83年2 月15日
    死亡，與原告起訴狀所載相符，尚難認係本院判決有誤寫誤
    算或相類錯誤之情形。又原告於起訴狀聲明中附表所載之共
    同擔保地號為新竹縣橫山鄉○○○段馬福小段92地號、237-
    1 地號、237-3地號、238-1地號、239-1地號、239-2地號、
    243 地號、245-1地號、245-2地號、245-3地號、245-5地號
    、247 地號、247-3地號、247-4地號、252地號、253-1地號
    、253-2 地號，原告並於言詞辯論時主張訴之聲明事實理由
    如訴狀所載（見原審卷第74頁背面），已徵原告起訴之範圍
    僅及於起訴狀附表所載新竹縣橫山鄉○○○段馬福小段92地
    號、237-1地號、237-3地號、238-1地號、239-1地號、239-
    2地號、243地號、245-1地號、245-2地號、245-3地號、245
    -5地號、247地號、247-3地號、247-4地號、252地號、253-
    1地號、253-2地號土地，而不包含原告請求更正之新竹縣橫
    山鄉○○○段馬福小段93地號、247-12 地號、247-13 地號
    ，是原判決未於主文之附表中納入新竹縣橫山鄉○○○段馬
    福小段93地號、247-12地號、247-13地號，尚難認係本院判
    決有誤寫誤算或相類錯誤之情形，亦無漏未審判，是上開判
    決既無顯然錯誤及漏未判決可言，聲請人聲請更正或補充判
    決，顯無理由，應予駁回。
四、從而，本院前開判決並無顯然錯誤，聲請人聲請更正或補充
    判決，自屬不應准許。爰裁定如主文。
中    華    民    國  100    年    11    月    14    日
                  民事第八庭  法  官  黃呈熹
以上正本係照原本作成。
如不服本裁定應於送達後10日內向本院提出抗告狀，並繳納抗告
費新台幣1000元。
中    華    民    國  100    年    11    月    14    日
                              書記官  傅美蓮